nl: Camera's en optiek > Optische en camera-accessoires > Optische accessoires > Optiektassen en -koffers: Accessoirekoffers; Verrekijkerskoffers; Dronekoffers; Lenstassen; Microscoopkoffers; Monoculairskoffers; Afstandsmeterkoffers; Vizierkoffers; Telescooptassen
bg-BG: Фотоапарати и оптика > Аксесоари за фотоапарати и оптика > Аксесоари за оптика > Чанти и калъфи за оптика: Калъфи за аксесоари; Калъфи за бинокли; Калъфи за дронове; Чанти за обективи; Калъфи за микроскопи; Калъфи за монокуляри; Калъфи за далекомери; Калъфи за зрителни тръби; Чанти за телескопи
ru: Камеры и оптика > Аксессуары для камер и другой оптики > Аксессуары для оптики > Сумки и футляры для оптики: Футляры для аксессуаров; Футляры для биноклей; Кейсы для дронов; Сумки для объективов; Футляры для микроскопов; Футляры для монокуляров; Футляры для оптических дальномеров; Футляры для зрительных труб; Сумки для телескопов
hr-HR: Fotoaparati i optika > Dodaci za fotoaparate i optiku > Optički pribor > Torbe i futrole za optičke uređaje: Spremnici za dodatnu opremu; Futrole za dvoglede; Spremnici za dronove; Torbe za objektive; Spremnici za mikroskop; Futrole za jednogled; Spremnici za daljinomjere; Spremnici za prijenosne teleskope; Torbe za teleskop
en: Cameras & Optics > Camera & Optic Accessories > Optic Accessories > Optics Bags & Cases: Accessory Cases; Binocular Cases; Drone Cases; Lens Bags; Microscope Cases; Monocular Cases; Rangefinder Cases; Spotting Scope Cases; Telescope Bags
pt-BR: Câmeras e óptica > Câmera e acessórios ópticos > Acessórios ópticos > Bolsas e estojos para equipamentos ópticos: Estojos para acessórios; Estojos para binóculos; Estojos para drones; Sacos para lentes de câmeras; Estojos para microscópio; Estojos para monóculos; Estojos para telêmetro; Estojos para lunetas; Bolsas para telescópio
ro-RO: Aparate foto și componente optice > Accesorii pentru aparate foto și componente optice > Accesorii optice > Genți și huse pentru componente optice: Huse pentru accesorii; Huse pentru binoculare; Huse pentru drone; Huse pentru obiective; Huse microscop; Huse pentru monoculare; Huse pentru telemetru; Huse pentru telescop portabil; Genți pentru telescop
cs: Foto, video a optika > Fotoaparáty, kamery a optika – příslušenství > Optika – příslušenství > Brašny a pouzdra na optiku: Pouzdra na příslušenství; Pouzdra na binokuláry; Pouzdra na drony; Pouzdra na objektivy; Pouzdra na mikroskopy; Pouzdra na monokuláry; Pouzdra na dálkoměry; Spektivy – pouzdra; Brašny na teleskopy
ja: カメラ・光学機器 > カメラ・光学機器アクセサリー > 光学機器アクセサリー > 光学機器用バッグ・ケース: 関連用品ケース; 双眼鏡ケース; ドローンケース; カメラレンズバッグ; 顕微鏡ケース; 単眼鏡ケース; 距離計ケース; スポッティングスコープのケース; 望遠鏡バッグ
vi: Máy ảnh & Quang học > Phụ kiện camera và ống kính > Phụ kiện ống kính > Hộp và túi đựng ống kính: Hộp phụ kiện; Hộp đựng ống nhòm; Hộp đựng máy bay không người lái; Túi đựng ống kính; Hộp đựng kính hiển vi; Hộp đựng một ống kính; Hộp đựng máy định tầm; Hộp đựng ống ngắm; Túi đựng kính thiên văn
da: Kameraer og optik > Kamera og optik – tilbehør > Optik – tilbehør > Optik – tasker og kasser: Tilbehørskasser; Kikkerthylstre; Dronekasser; Objektivtasker; Mikroskopetuier; Kikkertkasser; Afstandsmålerkasser; Udsigtskikkerthylstre; Teleskoptasker
pt-PT: Câmaras e ótica > Acessórios de câmara e ótica > Acessórios óticos > Sacos e estojos óticos: Estojos para acessórios; Estojos binoculares; Estojos para drones; Sacos de lentes; Estojos para microscópios; Estojos para monóculos; Estojos para telémetros; Estojos para spotting scopes; Malas para telescópios
fi: Kamerat ja optiikka > Korut ja asusteet > Optiikkatarvikkeet > Optiikkalaukut ja -kotelot: Lisävarustekotelot; Kiikarikotelot; Droonikotelot; Linssilaukut; Mikroskooppikotelot; Kaukoputkikotelot; Etäisyysmittarikotelot; Etsinkotelot; Teleskooppilaukut
sk-SK: Fotoaparáty a optické zariadenia > Príslušenstvo pre fotoaparáty a optické zariadenia > Príslušenstvo pre optické zariadenia > Tašky a puzdrá pre optické zariadenia: Puzdrá na príslušenstvo; Puzdrá na ďalekohľady; Puzdrá na drony; Tašky na objektívy; Puzdrá na mikroskopy; Puzdrá na teleskopy; Puzdrá na diaľkomery; Puzdrá na strelecké ďalekohľady; Tašky na ďalekohľady
sl-SI: Fotoaparati in optika > Dodatki za fotoaparate in optiko > Dodatki za optiko > Torbe in etuiji za optične izdelke: Etuiji za dodatke; Etuiji za daljnoglede; Kovčki za brezpilotna letala; Torbice za objektive; Torbice za mikroskope; Torbice za monokularje; Torbice za daljinomere; Etuiji za opazovalne daljnoglede; Torbe za teleskope
lt-LT: Fotoaparatai ir optika > Fotoaparatų ir optikos priedai > Optikos priedai > Optikos krepšiai ir dėklai: Priedų dėklai; Žiūronų dėklai; Dronų dėklai; Objektyvų krepšiai; Mikroskopų dėklai; Monoklių dėklai; Tolimačių dėklai; Gamtos monoklių dėklai; Teleskopų krepšiai
pl: Aparaty, kamery i przyrządy optyczne > Akcesoria do aparatów, kamer i przyrządów optycznych > Akcesoria optyczne > Torby i futerały na przyrządy optyczne: Futerały na akcesoria; Futerały na lornetki; Futerały na drony; Torby na obiektywy; Futerały na mikroskopy; Futerały na lunety; Futerały na dalmierze; Futerały na lunety celownicze; Torby na teleskopy
zh-TW: 相機和光學元件 > 相機和光學配件 > 光學配件 > 光學工具收納盒/收納袋: 配件盒; 雙筒望遠鏡便攜盒; 無人機便攜盒; 鏡頭收納包; 顯微鏡便攜盒; 單筒望遠鏡便攜盒; 測距儀便攜盒; 鑑識望遠鏡便攜盒; 望遠鏡包
el: Κάμερες & οπτικά συστήματα > Αξεσουάρ κάμερας & οπτικών συστημάτων > Αξεσουάρ οπτικών συστημάτων > Τσάντες & θήκες οπτικών συστημάτων: Θήκες για αξεσουάρ; Θήκες για κιάλια; Θήκες για Drone; Τσάντες φακών; Θήκες μικροσκοπίου; Αξεσουάρ διόπτρας με ένα οπτικό πεδίο; Θήκες Rangefinder; Θήκες τηλεσκοπίων παρατήρησης; Τσάντες τηλεσκοπίου
nb: Kameraer og optikk > Tilbehør for kameraer og optikk > Optisk tilbehør > Optikkvesker og etuier: Tilbehørsvesker; Kikkertvesker; Dronevesker; Objektivvesker; Mikroskopvesker; Monokularvesker; Avstandsmålervesker; Spotterteleskopvesker; Teleskopvesker
th: กล้องและออปติก > อุปกรณ์กล้องและออปติก > อุปกรณ์ออปติก > กระเป๋าและที่ใส่ออปติก: กระเป๋าใส่อุปกรณ์เสริม; กระเป๋ากล้องส่องทางไกล; กระเป๋าใส่โดรน; ถุงเลนส์; กระเป๋าใส่กล้องจุลทรรศน์; กระเป๋ากล้องส่องทางไกลตาเดียว; กระเป๋าใส่กล้องวัดระยะ; กระเป๋าใส่กล้องส่องเป้า; กระเป๋าใส่กล้องโทรทรรศน์
es: Cámaras y ópticas > Accesorios ópticos y de cámara > Accesorios para lentes ópticas > Maletines y bolsos para lentes ópticas: Fundas para accesorios; Fundas para prismáticos; Fundas para drones; Bolsas para objetivos; Fundas para microscopios; Fundas para monoculares; Fundas para telémetros; Fundas para telescopios terrestres; Bolsos para telescopios
zh-CN: 相机与光学器件 > 相机与光学器件配件 > 光学配件 > 光学器件包/套: 配件盒; 双目镜盒; 无人机盒; 镜头包; 显微镜盒; 单目镜盒; 测距仪盒; 观察镜盒; 望远镜包
fr: Appareils photo, caméras et instruments d’optique > Accessoires pour appareils photo, caméras et instruments d’optique > Accessoires pour instruments d’optique > Sacs et housses pour instruments d’optique: Housses pour accessoires; Housses pour jumelles; Housses pour drones; Housses pour objectifs; Housses pour microscopes; Housses pour monoculaires; Housses pour télémètres; Housses pour longues-vues; Sacs pour télescopes
tr: Kameralar ve Optik Malzemeler > Kamera ve Optik Aksesuarları > Optik Aksesuarları > Optik Malzeme Çanta ve Kılıfları: Aksesuar Kutuları; Dürbün Kılıfları; Dron Kılıfları; Lens Çantaları; Mikroskop Kılıfları; Monoküler Kılıflar; Telemetre Kılıfları; Noktasal Skop Kılıfları; Teleskop Çantaları
it: Fotocamere/dispositivi ottici > Accessori ottici/fotocamere > Accessori ottici > Borse e custodie dispositivi ottici: Custodie per accessori; Custodie per binocoli; Custodie per droni; Porta obiettivo; Custodie per microscopi; Custodie monoculari; Custodie per telemetro; Custodie per telescopi; Borse per telescopi
ko: 카메라/광학 기기 > 카메라/광학 기기 부대용품 > 광학 기기 부대용품 > 광학 기기용 가방/케이스: 부대용품 케이스; 쌍안경 케이스; 드론 케이스; 렌즈 가방; 현미경 케이스; 단안경 케이스; 거리계 케이스; 스팟팅스코프 케이스; 망원경 가방
hu: Fényképezőgépek és optikák > Fényképezőgép- és optikai kiegészítők > Optikai kiegészítők > Optikatáskák és -tokok: Kiegészítőtokok; Kétszemestávcső-tokok; Dróntokok; Lencsetáskák; Mikroszkóptokok; Egyszemestávcső-tokok; Távolságmérő tokok; Távcsőtokok; Teleszkóptáskák
de: Kameras & Optik > Kamera- & Optisches Zubehör > Optisches Zubehör > Taschen & Koffer für optische Instrumente: Zubehörkoffer; Fernglaskoffer; Drohnenkoffer; Objektivtaschen; Mikroskopkoffer; Monokularkoffer; Entfernungsmesserkoffer; Spektivkoffer; Teleskoptaschen
sv: Kameror och optik > Tillbehör till kamera och optik > Optiska tillbehör > Väskor och fodral för optik: Tillbehörsväskor; Kikarfodral; Drönarfodral; Linsväskor; Mikroskopfodral; Monokikarfodral; Avståndsmätarfodral; Tubkikarfodral; Teleskopväskor